【裁判字號】    95,上訴,114
【裁判日期】    950420
【裁判案由】    違反毒品危害防制條例
【裁判全文】
臺灣高等法院高雄分院刑事判決         95年度上訴字第114號
上  訴  人
即  被  告  甲○○
                    （現另案
上列上訴人因違反毒品危害防制條例案件，不服臺灣高雄地方法
院94年度訴字第3423號中華民國94年12月9 日第一審判決（起訴
案號：臺灣高雄地方法院檢察署94年度毒偵字第6714號、移送原
審併辦案號：同署94年度毒偵字第7160、7168號），提起上訴（
移送本院併辦案號：同署95年度毒偵字第2249號，本院判決如下
：
    主  文
原判決撤銷。
甲○○連續施用第一級毒品，累犯，處有期徒刑壹年，扣案之第
一級毒品海洛因參拾包（合計淨重拾柒點肆柒公克，空包裝重玖
點陸陸公克）沒收銷燬之；又連續施用第二級毒品，累犯，處有
期徒刑陸月；應執行有期徒刑壹年肆月，扣案之第一級毒品海洛
因參拾包（合計淨重拾柒點肆柒公克，空包裝重玖點陸陸公克）
，均沒收銷燬之。
    事  實
一、甲○○前因違反毒品危害防制條例案件，經臺灣高雄地方法
    院判處有期徒刑10月確定，於民國93年11月4 日縮刑期滿執
    行完畢；又因施用毒品案件，經送強制戒治後，於89年10月
    31日停止戒治釋放、所餘期間付保護管束，復於90年4 月30
    日保護管束期滿未經撤銷視為執行完畢。詎仍不知悔改，復
    分別基於施用第一級毒品海洛因、第二級毒品甲基安非他命
    之概括犯意，自94年3 月間某日起至95年2 月27日下午7 時
    許止（不含受公權力拘束之時間），連續在其姪顏慶安於高
    雄市○○區○○街13之2 號5 樓之5 住處、同市前鎮區光華
    夜市○○○○路附近之公共廁所內等處，以將第一級毒品海
    洛因放入針筒摻水注射身體，及將第二級毒品甲基安非他命
    以玻璃球吸食器燃燒加熱之方式，分別施用第一級毒品海洛
    因、第二級毒品甲基安非他命（起訴書誤載為安非他命）多
    次，嗣先後於(1)94年8 月5 日下午4 時許，為警在前開顏慶
    安住處內查獲，並當場扣得第一級毒品海洛因28包（合計淨
    重14.81 公克，空包裝重9.13公克）；(2)94年8 月7 日下午
    4 時50分許，為警在同市○○區○○路與明星街口，並當場
    扣得第一級毒品海洛因1 包（淨重1.79公克，空包裝重0.24
    公克）；(3)94年8 月11日上午11時27分許，為警在同市苓雅
    區○○○路100 巷13號前查獲，並當場扣得第一級毒品海洛
    因1 包（淨重0.87公克，空包裝重0.29公克）；(4)95年2 月
    28日10時50分許，在高雄市○鎮區○○路18巷34弄4 號4 樓
    住處，為警採尿送驗而查獲。
二、案經高雄市政府警察局保安警察大隊移請臺灣高雄地方法院
    檢察署檢察官偵查起訴及高雄市政府警察局苓雅分局移請臺
    灣高雄地方法院檢察署檢察官轉送本院併辦審理。
    理  由
一、本件被告甲○○所犯係死刑、無期徒刑、最輕本刑為3 年以
    上有期徒刑以外之罪，已經被告就被訴事實為有罪之陳述，
    經本院聽取當事人之意見後，依刑事訴訟法第273 條之1 第
    1 項之規定，裁定進行簡式審判程序。又本件卷內之人證、
    物證等證據，依同法第273 條之2 、第159 條第2 項規定，
    不受第159 條第1 項關於傳聞法則規定之限制，依法均有證
    據能力，合先敘明。
二、上開犯罪事實，業據上訴人即被告甲○○於本院審理時坦承
    不諱，且其為警查獲時所採集之尿液，經送高雄市立凱旋醫
    院檢驗結果，均呈現嗎啡及甲基安非他命陽性反應，有該院
    94年8 月22日A00000000 號、94年8 月15日A00000000 號、
    94年8 月22日A00000000 號、95年3 月7 日A00000000 號濫
    用藥物尿液檢驗報告暨尿液編號對照表共4 份附卷可按；另
    扣案之白色粉末共30包，經送請法務部調查局檢驗結果，均
    含第一級毒品海洛因成分（合計淨重17.47 公克，空包裝重
    9.66公克），有該局94年10月18日調科壹字第220021263 號
    、94年10月14日調科壹字第220021212 號、94年10月24日調
    科壹字第220021216 號鑑定通知書共3 份在卷可稽，足見被
    告之自白與事實相符，其於前揭時地連續施用第一級毒品海
    洛因、第二級毒品甲基安非他命多次之犯行，均堪以認定。
    又被告前因施用毒品案件，經送強制戒治後，於89年10月31
    日停止戒治釋放、所餘期間付保護管束，復於90年4 月30日
    保護管束期滿未經撤銷視為執行完畢等情，有卷附臺灣高等
    法院被告前案紀錄表1 份可佐。從而，被告於強制戒治執行
    完畢釋放後，5 年內再犯毒品危害防制條例第10條第1 、2
    項之施用第一、二級毒品罪，洵堪認定，本件事證明確，應
    依法論科。
三、核被告所為，係分別犯該條例第10條第1 項之施用第一級毒
    品罪及同條第2 項之施用第二級毒品罪。被告為施用而持有
    第一級毒品海洛因、第二級毒品甲基安非他命，其持有之低
    度行為俱應為施用之高度行為所吸收，均不另論罪。其先後
    多次施用第一級毒品海洛因、第二級毒品甲基安非他命之犯
    行，均時間緊接，觸犯構成要件相同之罪名，顯係各基於概
    括之犯意反覆為之，應分別依連續犯之規定，論以一罪。被
    告自94年8 月間某時起至同年8 月7 日下午3 時許之施用第
    一級毒品海洛因，及於94年8 月7 日下午4 時50分許回溯96
    小時內某時之施用第二級毒品甲基安非他命以外之施用第一
    級毒品海洛因、第二級毒品甲基安非他命犯行（即檢察官移
    送原審法院、本院併辦部分），雖未據起訴，惟各該部分與
    已起訴部分，既有連續犯之裁判上一罪關係，自為起訴效力
    所及，本院自得併予審理，附此敘明。被告所犯上開2 罪間
    ，犯意各別、行為互殊，觸犯構成要件相異之罪名，自應分
    論併罰。又被告曾因違反毒品危害防制條例案件，經臺灣高
    雄地方法院判處有期徒刑10月確定，於93年11月4 日縮刑期
    滿執行完畢一節，有臺灣高等法院被告前案紀錄表1 份在卷
    可按，其於有期徒刑執行完畢後，5 年內再犯本件有期徒刑
    以上之罪，為累犯，均應依刑法第47條之規定加重其刑。
四、原審據以論罪科刑，固非無見。惟查被告自94年8 月12日起
    ，至95年2 月27日止，施用第一、二級毒品之行為（即移送
    本院併辦部分），原審未及審酌，尚有未洽。被告上訴意旨
    ，以原審量刑過重，指摘原判決不當，雖無理由，但原判決
    既有上開可議之處，自仍應由本院將原判決撤銷改判。爰審
    酌被告因施用毒品經強制戒治及刑之執行後，猶仍一再施用
    毒品，顯然欠缺戒除毒癮之決心，惟念被告之施用毒品行為
    ，乃屬對其自身健康之戕害行為，對社會所造成之損害尚非
    直接，以及被告施用毒品之期間約11個月等一切情狀，分別
    量處如主文第2 項所示之刑，並定其應執行之刑。扣案之白
    色粉末共30包（合計淨重17.47 公克，空包裝重9.66公克）
    經送驗結果，均含第一級毒品海洛因成分，而包裝袋與其上
    殘留之毒品，已難以分析剝離，應一併視為毒品，依毒品危
    害防制條例第18條第1 項前段規定，不問屬於犯人與否，均
    沒收銷燬之，至送鑑耗損之海洛因，既已因鑑驗而滅失，自
    無庸再予宣告沒收銷燬。
據上論結，應依刑事訴訟法第369 條第1 項前段、第364 條、第
273 條之1 第1 項、第299 條第1 項前段，毒品危害防制條例第
10條第1 項、第2 項、第18條第1 項前段，刑法第11條、第56條
、第47條、第51條第5 款，判決如主文。
本案經檢察官張金塗到庭執行職務。
中    華    民    國    95    年    4     月    20    日
            刑事第五庭  審判長法  官  曾永宗
                              法  官  陳  箐
                              法  官  任森銓
以上正本證明與原本無異。
施用第二級毒品部分不得上訴。
施用第一級毒品部分如不服本判決應於收受本判決後10日內向本
院提出上訴書狀，其未敘述上訴理由者，並得於提起上訴後10日
內向本院補提理由書狀（均須按他造當事人之人數附繕本）「切
勿逕送上級法院」。
中    華    民    國    95    年    4     月    20    日
                              書記官  蘇恒仁
附錄本件判決論罪科刑法條：
《毒品危害防制條例第10條、第1、2項》
施用第一級毒品者，處6 月以上5 年以下有期徒刑。
施用第二級毒品者，處3 年以下有期徒刑。


司法院資訊處製作；財團法人民間司法改革基金會備份。
